# 土地使用权摊销

提问人：史乃琛 时间：2010-12-21 10:31:27
向各位同行求助：我公司 2005 年取得股东投入的一块集体用地，按照评估价值入账，因为使用年限不确定所以一直未摊销，直到上个月股东才办完相关的土地出让手续，土地使用年限是 2010 年 11 月--2060年 11 月。请问是否需要补记 2005 年至 2010 年的摊销？陈版主方便指点一下吗？多谢

回答人：chenyiwei
赞同沙发和藤椅的意见。要考虑当时是否存在出资不实或者出资不合法的情况。对于土地使用权摊销，可以在转为出让地之后的权证注明的使用年限内摊销。